【裁判字號】    92,小上,16
【裁判日期】    920605
【裁判案由】    損害賠償
【裁判全文】
臺灣新竹地方法院民事裁定  九十二年度小上字第一六號
    上  訴  人  乙○○
    法定代理人  簡兩圍
    被上訴人    甲○○
右當事人間請求損害賠償事件，上訴人對於中華民國九十二年三月十四日本院新竹簡
易庭九十一年度竹小字第二○八號第一審判決提起上訴，本院裁定如左：
    主      文
上訴駁回。
第二審訴訟費用新臺幣佰捌拾肆元由上訴人負擔。
    理      由
一、按對於小額程序之第一審裁判，得上訴或抗告於管轄之地方法院，其審判以合議
    行之。對於前項第一審裁判之上訴或抗告，非以其違背法令為理由，不得為之。
    又上訴狀內應記載上訴理由，表明下列各款事項：一、原判決所違背之法令及具
    體內容。二、依訴訟資料可認為原判決有違背法令之具體事實。民事訴訟法第四
    百三十六條之二十四及第四百三十六條之二十五分別定有明文。又依同法第四百
    六十八條規定，判決不適用法規或適用不當者，為違背法令。而判決有同法第四
    百六十九條所列各款情形之一者，為當然違背法令。是當事人提起上訴，如依民
    事訴訟法第四百六十八條規定，以原審判決有不適用法規或適用法規不當為理由
    時，其上訴狀或理由書應有具體之指摘，並揭示該法規之條項或其內容。若係成
    文法以外之法則，應揭示該法則之旨趣。倘為司法院解釋、或本院之判例，則應
    揭示該判解之字號或其內容。如依民事訴訟法第四百六十九條所列各款情形為理
    由時，其上訴狀或理由書，應揭示合於該條款之事實。上訴狀或理由書如未依此
    項方法表明，或其所表明者，顯與上開法條規定之情形不相合時，即難認為已對
    原審判決之違背法令有具體之指摘，其上訴自難認為合法。
二、本件上訴意旨略以：原審之開庭通知，先前並未合法送達上訴人，上訴人認為原
    審就訴訟程序顯有瑕疵，故其判決之認事用法顯有違誤等語。
三、按第四百二十九條及第四百三十六條之規定，於小額程序準用之，民事訴訟法第
    四百三十六條之二十三定有明文。次按，就審期間至少應有五日，但有急迫情形
    者，不在此限，又簡易訴訟程序除本章別有規定外，仍適用第一章通常訴訟程序
    之規定，既為民事訴訟法第四百二十九條第二項、第四百三十六條第二項所明定
    。再對於無訴訟能力人為送達者，應向其法定代理人為之；送達於應受送達人之
    住居所、事務所或營業所為之；不能依前項規定為送達者，得將文書寄存送達地
    之自治或警察機關，並作送達通知書，黏貼於應受送達人住居所、事務所或營業
    所門首，以為送達，亦為民事訴訟法第一百二十七條第一項、第一百三十六條第
    一項、第一百三十八條所明定。查上訴人乙○○因係民國七十二年十二月十三日
    出生，於被上訴人甲○○九十一年八月二日向本院對其提出損害賠償訴訟時尚無
    法獨立以法律行為負義務，乃須由其法定代理人即父親簡兩圍代為訴訟行為，要
    屬無疑。而上訴人乙○○及其父簡兩圍之住所地址均在「新竹市○區○○路三段
    四三九巷十七弄十六號」，亦據被上訴人於訴訟進行中提出戶籍謄本一紙為憑，
    嗣原審按上開住址寄發九十二年二月二十五日言詞辯論通知書及起訴狀繕本一件
    予被上訴人法定代理人簡兩圍，惟因未能送達，乃經送達機關於九十二年二月十
    八日將文書寄存送達地之警察機關即新竹市警察局第一分局南寮派出所，並作送
    達通知書黏貼於上訴人法定代理人簡兩圍住處門首以為送達，既有本院送達證書
    一紙附卷可稽，則原審上開言詞辯論期日通知書既向上訴人法定代理人簡兩圍戶
    籍地址送達，且因未能會晤應受送達人，乃將上開期日通知書寄存新竹市警察局
    第一分局南寮派出所，並作送達通知書黏貼於上訴人法定代理人簡兩圍住處門首
    以為送達，揆之上開規定，顯無不合。參以原審判決書按上訴人法定代理人簡兩
    圍戶籍地址寄送後，亦因未能送達，乃經送達機關於九十二年三月二十一日將判
    決書寄存新竹市警察局第一分局南寮派出所，並作送達通知書黏貼於上訴人法定
    代理人簡兩圍住處門首以為送達，嗣上訴人法定代理人簡兩圍收受判決書後，旋
    即於九十二年三月二十七日聲請閱覽卷宗及聲明上訴，亦有本院送達證書一紙附
    卷可佐，益見原審上開言詞辯論期日通知書應無未合法送達上訴人法定代理人簡
    兩圍情事，而有違背法令之處甚明。揆諸首揭法條意旨，上訴人提起本件上訴，
    自難認屬合法。
四、結論：依民事訴訟法第四百三十六條之三十二第二項、第四百四十四條第一項、
    第九十五條、第七十八條、第四百三十六條之十九第一項，裁定如主文。
中      華      民      國    九十二    年       六       月     五     日
                                  臺灣新竹地方法院民事第二庭
~B審判長法官  蔡孟芳
~B法      官  鄭子俊
~B法      官  王佳惠
右為正本，係照原本作成。
本裁定不得抗告。
~B法院書記官  林淑瑜
中      華      民      國    九十二    年       六       月     六     日
~F0
~T40
附表
項目                  金額( 新臺幣 )                 備註
第二審訴訟費用        二百八十二元                   由上訴人預納。
第二審送達費用        一百零二元                     由上訴人預納。
合計                  三百八十四元


司法院資訊處製作；財團法人民間司法改革基金會備份。
